【裁判字號】    95,交訴,37
【裁判日期】    950530
【裁判案由】    業務過失致死
【裁判全文】
臺灣臺北地方法院刑事判決              95年度交訴字第37號
    公  訴  人  臺灣臺北地方法院檢察署檢察官
    被      告  甲○○
上列被告因業務過失致死案件，經檢察官提起公訴（九十五年度
偵字第二七二一號），因被告就犯罪事實為有罪陳述，經合議庭
裁定依簡式審判程序審理，本院判決如下：
    主  文
甲○○從事業務之人，因業務上之過失致人於死，處有期徒刑陸
月，如易科罰金，以佰元折算壹日，緩刑貳年。
    事  實
一、甲○○受僱於南華吊車公司擔任吊車司機，為從事駕駛業務
    之人，於民國九十五年一月二十四日清晨六時許駕駛輪胎式
    起重機（車輛所有人：宙鴻企業有限公司；引擎號碼：四四
    ○一四四號；型式：ＴＡＤＡＮＯ  ＴＧ－一○○○Ｒ），
    沿臺北市○○○路由北往南方向行駛，於行經臺北市○○○
    路與民權東路口處欲左轉彎時，本應注意汽車行駛至交岔路
    口轉彎時，應遵守燈光號誌，並注意車前狀況，隨時採取必
    要安全措施，及汽車行近行人穿越道前，應減速慢行，遇有
    行人穿越時，無論有無交通警察指揮或號誌指示，均應暫停
    讓行人先行通過，且當時天雨、晨光、水泥路面無缺陷、道
    路無障礙物、行車管制號誌及行人專用號誌均運作正常，並
    無不能注意之情事，詎甲○○竟疏未注意該交岔路口之左轉
    指示燈尚未亮起、未注意車前狀況、未注意車前行人穿越道
    上有行人通過，即貿然左轉穿越行人穿越道，而不慎撞擊正
    沿臺北市○○○路由北往南方向行走於行人穿越道之許正宗
    ，致許正宗倒地而遭重輪輾壓創傷，造成全身多發性骨折、
    出血性休克，於同日清晨六時四十分許送醫前死亡。甲○○
    經路人告知肇事後自行撥電話報警，向據報到場處理之臺北
    市政府警察局松山分局員警坦承肇事，於前開犯行未為有偵
    查犯罪職權之公務員知悉前，自首而願接受裁判。
二、案經許正宗之妻乙○○訴由臺北市政府警察局松山分局報告
    臺灣臺北地方法院檢察署檢察官偵查起訴，本院因被告就犯
    罪事實為有罪陳述，經合議庭裁定依簡式審判程序審理。
    理  由
一、上揭事實，業據被告甲○○於警訊、偵查及審理中均供承不
    諱，核與證人即目擊事故經過之陳服然、何美羚於警訊及偵
    查中證述之情節相符，並有動力機械行駛臨時通行證、道路
    交通事故調查報告表（一）、（二）各一紙、道路交通事故
    補充資料表一紙、道路交通事故談話紀錄表一紙、道路交通
    事故現場圖一紙、現場相片十八紙附卷可稽；而被害人許正
    宗因本件車禍受有前揭事實欄所載傷害，於送醫前傷重不治
    死亡，亦經臺灣臺北地方法院檢察署檢察官督同法醫師相驗
    明確，有相驗屍體證明書、驗斷書、馬偕醫院急診病歷各一
    份，及被害人之相片三十三紙在卷足憑。又按汽車行駛至交
    岔路口轉彎時，應遵守燈光號誌；汽車行駛時，駕駛人應注
    意車前狀況，隨時採取必要之安全措施；汽車行近行人穿越
    道前，應減速慢行，遇有行人穿越時，無論有無交通警察指
    揮或號誌指示，均應暫停讓行人先行通過，道路交通安全規
    則第九十四條第三項、第一百零二條第一款、第一百零三條
    分別定有明文，本件被告於前揭時間駕車行經交岔路口擬左
    轉彎，當時天雨、晨光、水泥路面無缺陷、道路無障礙物、
    行車管制號誌及行人專用號誌均運作正常，並無不能依前揭
    規定注意之情事，竟疏未注意遵守燈光號誌行駛、未注意車
    前狀況、未注意車前行人穿越道上有無行人通過，即貿然左
    轉穿越行人穿越道，而撞及被害人許正宗，致被害人傷重不
    治死亡，被告應注意、能注意而未注意，其有過失甚明，且
    其過失行為與被害人之死亡結果間，具有相當因果關係。綜
    上所述，本件事證明確，被告犯行堪以認定，應依法論科。
二、查被告甲○○擔任吊車司機，為從事駕駛業務之人，因業務
    上之過失致被害人死亡，核其所為，係犯刑法第二百七十六
    條第二項之業務過失致人於死罪。被告汽車駕駛人，駕車行
    經行人穿越道未依規定讓行人優先通行，因而致被害人死亡
    ，應依道路交通管理處罰條例第八十六條第一項之規定，加
    重其刑。又被告於肇事後自行撥電話報警，向據報到場處理
    之臺北市政府警察局松山分局員警坦承肇事，有臺北市政府
    警察局松山分局處理相驗案件初步調查報告暨報驗書一份可
    憑，被告於犯行未為有偵查犯罪職權之公務員知悉前自首而
    接受裁判，應依刑法第六十二條前段之規定，減輕其刑，並
    依法先加後減之。爰審酌被告因駕駛過失肇致被害人死亡之
    結果，及對被害人之家屬造成無可彌補之創痛，其犯罪所生
    之危害甚重，惟於犯罪後坦承犯行、表示悔意，並已與被害
    人之家屬達成民事上和解，有臺北市松山區調解委員會調解
    書一紙附卷可稽，暨被告之生活狀況、品行、智識程度等一
    切情狀，量處如主文所示之刑，並諭知易科罰金之折算標準
    ，以資懲戒。末查被告前未曾受有期徒刑以上刑之宣告，有
    臺灣高等法院被告前案紀錄表一份在卷可參，於犯罪後盡力
    與被害人之家屬達成和解，並據告訴人即被害人之妻乙○○
    於審理中陳稱：因為被告還年輕，也還有家庭要照顧，願意
    原諒被告，給予被告一次機會，同意讓被告緩刑等語（見本
    院九十五年五月十九日審理筆錄），及據公訴人具狀陳稱：
    請審酌被告已坦承犯行、向告訴人道歉、與告訴人達成和解
    、履行部分賠償，告訴人亦寬宏大量表示願意原諒被告，給
    予被告緩刑等情（見臺灣臺北地方法院檢察署檢察官論告書
    ），被告經此起訴審判，應知所警惕，信無再犯之虞，本院
    認前開對其所宣告之刑，以暫不執行為適當，爰併宣告緩刑
    二年，以啟自新。
據上論斷，應依刑事訴訟法第二百七十三條之一第一項、第二百
九十九條第一項前段，刑法第二百七十六條第二項、第六十二條
前段、第四十一條第一項前段、第七十四條第一款，道路交通管
理處罰條例第八十六條第一項，罰金罰鍰提高標準條例第一條前
段、第二條，判決如主文。
本案經檢察官林良蓉到庭執行職務
中    華    民    國  九十五  年  五    月    三十    日
                      刑事第八庭  法  官  孫  曉  青
上正本證明與原本無異。
如不服本判決應於送達後十日內向本院提出上訴狀。
                                  書記官  郭  錦  賢
中    華    民    國  九十五  年  五    月    三十    日
附錄本案論罪科刑法條全文：
中華民國刑法第二百七十六條
因過失致人於死者，處二年以下有期徒刑、拘役或二千元以下罰
金。
從事業務之人，因業務上之過失犯前項之罪者，處五年以下有期
徒刑或拘役，得併科三千元以下罰金。


司法院資訊處製作；財團法人民間司法改革基金會備份。
